Inventaris van het archief van het Nederlandse Gezantschap, het consulaat en het consulaat-generaal te Constantinopel/Istanboel (Turkije), (1817) 1872-1954 (1955)
Nationaal Archief, Den Haag
- SECRETARIAAT GEZANTSCHAP (1850) 1881-1940 & KANSELARIJ 1881-1900
  - STUKKEN BETREFFENDE BIJZONDERE ONDERWERPEN, II
    - VII PERSONEEL VAN HET GEZANTSCHAP EN CONSULAAT, B
      - Stukken betreffende de organisatie van het gezantschap en het consulaat te Constantinopel., 1880-1893.; 576; 1 omslag
      - Correspondentie met het Ministerie van Buitenlandse Zaken inzake het beoordelen van het personeel werkzaam op het gezantschap te Constantinopel., 1880-1893.; 577; 1 omslag
      - Stukken betreffende de gezanten werkzaam op het gezantschap te Constantinopel., 1883-1919.; 578-583; 6 omslagen
        - mr. D. graaf van Bylandt, 1904 - 1905, 578
        - jhr. van de Does de Willebois, 1908-1919, 579
        - jhr. mr. R.A.A.E. van Pestel, 1883-1884, 580
        - jhr. mr. O.D. van der Staal van Piershil, 1894-1899, 581
        - jhr mr. A. D. W. van Tets van Gouderiaan, 1884-1894, 582
        - mr. van Wickerlein, 1899-1903, 583
      - Stukken betreffende vice-consul J. Metz te Constantinopel., 1884-1885.; 584; 1 omslag
      - Stukken betreffende de hoofddrogman Scassaro werkzaam bij het gezantschap en het consulaat te Constantinopel., 1884-1888.; 585; 1 omslag
      - Stukken betreffende de aanstelling van dr. Stekoulis als geneesheer van het gezantschap te Constantinopel., 1885-1886.; 586; 1 omslag
      - Stukken betrefende het aanstellen van een nieuwe drogman aan het Nederlandse gezantschap te Contstantinopel., 1885-1886.; 587; 1 omslag
      - Stukken betreffende een onderzoek naar de consul F. Keun wegens gepleegde strafbare handelingen alsmede zijn ontslag uit de buitenlandse dienst., 1885-1886.; 588; 1 omslag
      - Stukken betreffende de vice-consul H. Spakler te Constantinopel., 1885-1887.; 589; 1 omslag
      - Stukken betreffende de benoeming van F. J.J. van Uije Pieterse als hulptolk en kanselier rechtzaken., 1886-1893.; 590; 1 omslag
      - Stukken betreffende W.A. Travers consul-generaal te Constantinopel., 1888-1896.; 591; 1 omslag
      - Stukken betreffende de directeur van consulaire zaken en de 1e tolk G.H. Keun werkzaam bij het gezantschap te Constantinopel., 1888-1900.; 592; 1 omslag
      - Stukken betreffende J.M.D. baron van Lynden en H. Labouchère aangesteld als honorairattaché te Constantinopel., 1890-1895.; 593; 1 omslag
      - Stukken betreffende de vice-consul H.C. Ypey tijdelijk belast met de waarneming van het consulaat te Constantinopel., 1891-1893.; 594; 1 omslag
      - Stukken betreffende A.F. van den Bosch-Blokhuis leerling-consul tijdelijk werkzaam bij het consulaat te Constantinopel., 1892-1893.; 595; 1 omslag
      - Stukken betreffende de A.F. van Leyden leerling-consul en waarnemend vice-consul te Constantinopel., 1893.; 596; 1 omslag
      - Stukken betreffende de waarnemend consul A. Beukema alsmede de opleiding van tolken., 1900-1908.; 597; 1 omslag
      - Stukken betreffende Nederlandse protesten inzake het aanstellen van een Armeense drogman als tijdelijk zaakgelastigde te Smyrna., 1902-1903.; 598; 1 omslag
      - Stukken betreffende mr. A.M. Kock werkzaam als 2e tolk bij het gezantschap te Constantinopel., 1905-1914.; 599; 1 omslag
      - Stukken betreffende de opleiding van tolken alsmede de organisatie van de tolkendienst., 1907-1908.; 600; 1 omslag
      - Stukken betreffende de 2e tolk mr. A.H. van Ophuysen werkzaam bij het gezantschap te Constantinopel., 1909-1913.; 601; 1 omslag
      - Stukken betreffende de accreditering van jhr. van de Does de Willebois als gezant te Sofia., 1909-1914.; 602; 1 omslag
      - Stukken betreffende de tijdelijk zaakgelastigde mr. Schmolck alsmede het ongeval van mr. W.A. Royaards., 1911-1916.; 603; 1 omslag
      - Stukken betreffende de benoeming van mr. E. Rodigas en M.H. Godschalk als 2e tolk bij het gezantschap te Constantinopel., 1913.; 604; 1 omslag
      - Missive van de gezant inzake de reorganisatie van het personeel van het Nederlandse gezantschap te Turkije., 1932. Afschrift.; 605; 1 stuk
      - Stukken betreffende personeel van het Nederlandse gezantschap/consulaat te Istanboel., 1917-1938.; 606-608; 1 pak, 2 omslagen
        - Algemeen, 1917-1937, 606
        - B - K, 1921-1938, 607
        - L - V, 1921-1938, 608
      - Stukken betreffende de verplaatsing van het Nederlands gezantschap te Constantinopel naar Ankara., 1926-1927.; 609; 1 omslag
    - XI TURKSE DIPLOMATIEKE VERTEGENWOORDIGING IN NEDERLAND EN NEDERLANDS-INDIË, B
      - Stukken betreffende de Turkse diplomatieke vertegenwoordiging in Nederland en Nederlands-Indië., 1884-1937.; 610; 1 omslag
      - Stukken betreffende de vervanging van de Turkse gezant in 's-Gravenhage., 1920.; 611; 1 omslag
    - XIII TURKSE WETGEVING (UITGEZONDERD FINANCIËN EN DOUANE), B
      - Stukken betreffende rechten op onroerende eigendommen in Turkije., 1873-1890.; 612; 1 omslag
      - Stukken betreffende strafbepalingen in Turkije op de handel in zwarte slaven alsmede de Congo-kwestie., 1890-1891.; 613; 1 omslag
      - Correspondentie met prof. L.W.C. van den Berg inzake de Turkse strafwetgeving., 1893.; 614; 1 omslag
      - Stukken betreffende de handelingen van de senaat en kamer van afgevaardigen in het Turkse rijk., 1911.; 615; 1 omslag
      - Stukken betreffende de Turkse huwelijks- en scheidingswet van 1917., 1917-1919.; 616; 1 omslag
      - Stukken betreffende de Turkse grondwet., 1924.; 617; 1 omslag
      - Stukken betreffende de vestiging van een Nederlandse tabaksfirma te Smyrna., 1924-1925.; 618; 1 omslag
      - Stukken betreffende het toewijzen aan immigranten van onroerende goederen in Turkije., 1925-1926.; 619; 1 omslag
      - Stukken betreffende de Turkse wet ter bevordering van de nationale industrie, met bijlagen., 1927.; 620; 1 omslag
      - Stukken betreffende de Turkse nationaliteitswetgeving., 1927-1929.; 621; 1 omslag
      - Rapport van de Nederlandse tijdelijke zaakgelastigde te Istanboel over Turkse hervormingen op justieel gebied., 1933. Afschrift.; 622; 1 stuk
    - XIV TURKSE FINANCIËN, B
      - Stukken betreffende de openbare Turkse staatschuld., 1888-1933.; 623; 1 omslag
      - Stukken betreffende de Turkse staatsfinanciën (begroting)., 1921-1926 en 1934-1937.; 624; 1 omslag
      - Stukken betreffende de situatie van de Turkse en Bulgaarse financiën., 1900-1910.; 625; 1 omslag
      - Stukken betreffende de Nederlandse en Belgische vertegenwoordi-ging in het bestuur van de Turkse staatschuld., 1912-1914.; 626; 1 omslag
      - Stukken betreffende het moratorium te Constantinopel., 1923.; 627; 1 omslag
    - XVI BURGERLIJKE STAND, B
      - Stukken betreffende het bijhouden door de Nederlandse consuls in het Turkse rijk van de registers van de burgerlijke stand., 1873-1884.; 628; 1 pak
    - XVII IRAN EN IRAK, B
      - Stukken betreffende de reis van de Nederlandse gezant te Turkije naar Perzië., 1926-1927.; 629; 1 omslag
      - Stukken betreffende Nederlandse tijdelijk zaakgelastigde te Teheran., 1927-1930.; 630; 1 omslag
      - Stukken betreffende het Nederlandse consulaat te Bagdad., 1928.; 631; 1 omslag
      - Stukken betreffende het nieuwe Nederlands-Perzische handels-verdrag., 1928. Afschriften.; 632; 1 omslag
      - Stukken betreffende politieke aangelegenheden in Perzië., 1928-1930. Afschriften.; 633; 1 omslag
    - I CONSULATEN, C
      - Ia Algemeen, C
        - Stukken betreffende Nederlandse consulaten in het Turkse rijk., 1850-1921.; 634-668; 35 omslagen
          - Aleppo, 1900-1919, 634
          - Alexandrette, 1900-1914, 635
          - Alexandrië, 1884-1916, 636
          - Assiout, 1909-1910, 637
          - Bagdad, Bassorak, 1874-1893, 638
          - Beyrouth, 1885-1919, 639
          - Caifa St. Jean d'Arc, 1884-1914, 640
          - Caïro, 1884-1917, 641
          - Damascus, 1893-1917, 642
          - Dardanellen, 1883-1921, 643
          - Djeddah, 1901-1918, 644
          - Gallipoli, 1885-1906, 645
          - Jaffa, 1899-1914, 646
          - Jeruzalem, 1890-1914, 647
          - Konia, 1907-1910, 648
          - Larnaca, 1878-1886, 649
          - Lathaquia, 1900-1914, 650
          - Limassol, 1882-1889, 651
          - Mersina, 1901-1912, 652
          - Mytilene, 1874-1910, 653
          - Port-Said, 1885-1914, 654
          - Rhodos, 1885-1908, 655
          - Rodosto, 1892, 656
          - Roustschouk, 1884-1892, 657
          - Saido, 1868-1888, 658
          - Salonika, 1884-1913, 659
          - Samos, 1887-1892, 660
          - Smyrna, 1882-1919, 661
          - Sofia, 1897-1915, 662
          - Suez, 1885-1913, 663
          - Tarsus/Mersin, 1870-1893, 664
          - Trebizonde, 1850-1915, 665
          - Tripoli (Barbarije), 1885-1913, 666
          - Tripoli (Syrië), 1875-1917, 667
          - Varna, 1885-1912, 668
        - Stukken betreffende de Nederlandse vice-consul te Jaffa en Jeruzalem., 1856-1886.; 669; 1 omslag
        - Stukken betreffende de reorganisatie van de consulaten in Turkije., 1880-1884.; 670; 1 omslag
        - Stukken betreffende het oprichten alsmede het erkennen van diverse consulaten in het Turkse rijk., 1901-1915.; 671; 1 omslag
        - Stukken betreffende de oprichting van de consulaire posten te Philipopel, Roustchouk, Bourgas., 1908-1911.; 672; 1 omslag
          ook inv. nrs. 551 en 557
        - Stukken betreffende het grondbezit van Iraelieten in Palestina., 1911-1913.; 673; 1 omslag
        - Stukken betreffende de Nederlandse (vice)-consulaten te Alexandrette, Damascus, Caiffa, Beyrouth, Jeruzalem. Bagdad, Basra, Jaffa en Tripoli., 1908-1923.; 674; 1 omslag
        - Stukken betreffende een dienstreis van vice-consul Engelbert naar Bulgarije., 1911-1912.; 675; 1 omslag
        - Stukken betreffende het Nederlandse vice-consulaat te Mytilene en Samos., 1921-1925.; 676; 1 omslag
        - Stukken betreffende de erkenning door de nieuwe Turkse regering van de Nederlandse consuls., 1925.; 677; 1 omslag
      - Ib Smyrna en ressort, C
        zie ook inv. nrs. 531 en 532
        - Stukken betreffende Nederlandse bezittingen in Smyrna., 1908-1933.; 678; 1 omslag
        - Stukken betreffende de ontvangst van de koning van Griekenland te Smyrna., 1921.; 679; 1 omslag
        - Stukken betreffende de personele bezetting van het Nederlandse consulaat-generaal te Smyrna., 1906 en 1920-1935.; 680; 1 omslag
        - Stukken betreffende de Griekse maatregelen tegen een Turkse inval in de haven van Smyrna., 1922.; 681; 1 omslag
        - Stukken betreffende het ressort van het Nederlandse consulaat te Smyrna., 1924-1925.; 682; 1 omslag
        - Stukken betreffende de beschadigde archieven van het Nederlandse consulaat-generaal te Smyrna., 1925.; 683; 1 omslag
        - Stukken betreffende een dienstreis van de Nederlandse consul-generaal te Smyrna in het achterland van zijn ressort met de Aidin Railway Company., 1925.; 684; 1 omslag
        - Stukken betreffende de onteigening van de door de brand verwoeste gebouwen in Smyrna., 1925-1926.; 685; 1 omslag
        - Stukken betreffende de economische situatie in Smyrna., 1925-1936.; 686; 1 omslag
          zie ook inv. nr. 703
        - Stukken betreffende de wederopbouw van Smyrna., 1925-1926.; 687; 1 omslag
        - Stukken betreffende de Nederlandse kolonie in Smyrna., 1920-1938.; 688; 1 omslag
        - Stukken betreffende het Nederlandse kerkhof te Izmir., 1933-1936.; 689; 1 omslag
      - Id Djeddah, Trebizonde, Dardanellen, C
        - Stukken betreffende de Nederlandse vice-consulaten te Charak (Dardanellen) en Mersina., 1917-1927.; 690; 1 omslag
        - Stukken betreffende de Nederlandse consulaten te Trebizonde, Samsun en Mersina., 1938.; 691; 1 omslag
        - Akte van benoeming van de Nederlandse consul te Trebizonde., 1939.; 692; 1 stuk
      - Ig in Rusland, C
        - Stukken betreffende de Nederlandse consuls te Tabriz en Batoem en diverse Kaukasische aangelegenheden., 1918-1922.; 693; 1 omslag
        - Stukken betreffende de waarneming van het Nederlandse vice-consulaat te Tiflis., 1921.; 694; 1 omslag
        - Stukken betreffende de uitwijzing van consulaire vertegenwoordigers in Georgië., 1922-1923.; 695; 1 omslag
    - II ECONOMIE, HANDEL- EN LANDBOUW, C
      - Ingekomen consulaire jaarverslagen van de Nederlandse consulaten in het Turkse rijk., 1885-1907.; 696; 1 pak
      - Consulaire verslagen inzake een bezoek aan een Duits tentoonstel-lingsschip in de Levant., 1886.; 697; 1 omslag
      - Stukken betreffende de economische toestand in de Sovjet-Unie., 1921 en 1930-1931.; 698; 1 omslag
      - Stukken betreffende de economische toestand in het Turkse rijk., 1921-1934.; 699; 1 pak
        zie ook inv. nrs. 701, 712
      - Stukken betreffende een artikel over een handelsovereenkomst tussen Turkije en Nederland., 1922.; 700; 1 omslag
      - Stukken betreffende de economische situatie in Constantinopel., 1922-1932.; 701-702; 1 pak, 1 omslag
        zie ook inv. nr. 709
        - 1922 - 1928, 701
        - 1929 - 1932, 702
      - Stukken betreffende de politieke en economische toestand van Smyrna., 1922-1926.; 703; 1 omslag
        zie ook inv. nr. 686
      - Rapporten van Nederlandse diplomatieke ambtenaren over diverse Turkse onderwerpen, met bijlagen., 1922-1932.; 704; 1 omslag
      - Economisch rapport van de Nederlandse vice-consul te Tiflis over Transkaukasië, met bijlagen. 1923-1924., 705; 1 stuk
      - Stukken betreffende suiker, petroleum, katoen en tabakproductie in Turkije., 1923-1930.; 706; 1 omslag
      - Stukken betreffende de uitvoer en productie van verdovende middelen te Turkije., 1923-1932.; 707; 1 omslag
      - Stukken betreffende de Anatolische spoorwegen en de verbetering van het wegennet., 1924-1930.; 708; 1 omslag
      - Economische rapportage over de situatie te Istanboel., 1924-1934.; 709; 1 pak
        in het Frans; zie ook inv. nrs. 701-702
      - Stukken betreffende Nederlandse levering van oorlogsmateriaal (o.a. onderzeeboten) aan Turkije., 1925-1936.; 710; 1 omslag
      - Stukken betreffende de havenexploitatie van Constantinopel en het plan voor een 'vrije zone'., 1926.; 711; 1 omslag
      - Stukken betreffende de Turkse handelspolitiek., 1927-1933.; 712; 1 omslag
        zie ook inv. nr. 699
      - Stukken betreffende financiële instellingen in Turkije., 1928-1931.; 713; 1 omslag
      - Stukken betreffende het mijnwezen in Turkije., 1930.; 714; 1 omslag
      - Stukken betreffende de dumping van Russische goederen op de Turkse markt., 1930-1931.; 715; 1 omslag
      - Stukken betreffende het Turkse kustvaartmonopolie., 1932.; 716; 1 omslag
      - Stukken betreffende de Turkse handel-, clearing en compensatie-verdragen met diverse landen., 1933-1935.; 717; 1 omslag
      - Stukken betreffende de ratificatie van het Nederlands-Turkse clearing- en handelsverdrag, met bijlagen. 1934-1937., 718; 1 omslag
      - Stukken betreffende een dienstreis van de Nederlandse tijdelijke zaakgelastigde te Istanboel door Anatolië ter observatie van de voortgang der modernisatie., 1937.; 719; 1 omslag
    - III CONSULAIRE RECHTSPRAAK (NIET CONSTANTINOPEL EN HOF VAN APPÈL), C
      - Stukken betreffende de samenstelling van de Nederlandse consulaire rechtbank in het Turkse rijk., 1883-1894 en 1912-1918.; 720; 1 omslag
      - Stukken betreffende de wijzigingen van de grenzen van de judicieële ressorten van de rechtsprekende consuls in het Turkse rijk., 1884-1889.; 721; 1 omslag
      - Stukken betreffende het consulair gevangeniswezen in het Turkse rijk., 1885.; 722; 1 omslag
      - Stukken betreffende de opheffing en het behoud van het Hof van Appèl te Constantinopel., 1886-1908.; 723; 1 omslag
      - Stukken betreffend de samenstelling van de consulaire rechtsmacht alsmede overzichten van behandelende rechtszaken., 1900-1915.; 724; 1 omslag
      - Stukken betreffende de rogotaire commissie van de consulaire rechtspraak te Constantinopel., 1906-1916.; 725; 1 omslag
      - Stukken betreffende de Nederlandse consulaire rechtbank te Smyrna., 1913-1926; 726; 1 omslag
      - Ingekomen consulaire vonnissen van de consulaire rechtbank te Smyrna., 1914-1918.; 727; 1 omslag
      - Stukken betreffende de consulaire rechtbank te Beyrouth., 1915-1923.; 728; 1 omslag
    - IV VERDRAGEN, C
      - Stukken betreffende handelsovereenkomst tussen Nederland en Turkije., 1926-1936.; 729-730; 1 pak, 1 omslag
        - 1926 - 1929, 729
        - 1929 - 1936 omslag, 730
    - V RECHTSPRAAK CONSULAAT EN HOF VAN APPÈL, C
      - Stukken betreffende diverse consulaire rechtszaken., 1870-1886.; 731; 1 pak
      - Lijsten van eindvonnissen uitgesproken (in burgelijke zaken) door de Nederlandse consulaire rechtbank te Constantinopel., 1880-1886.; 732; 1 omslag
      - Stukken betreffende behandelde rechtzaken door het Hof van Appèl te Constantinopel., 1877-1915.; 733-734; 2 pakken.
        - 1877 - 1893, 733
        - 1889 - 1915, 734
      - Stukken betreffende nalatenschappen behandeld door het Hof van Appèl te Constantinopel., 1882-1892.; 735; 1 omslag
      - Stukken betreffende een gerechtelijk proces tegen de Nederlandse consul te Constantinopel, die optreedt als beschermer van de Russische belangen., 1918.; 736; 1 omslag
      - Stukken betreffende de consulaire rechtsmacht in Turkije., 1919-1926.; 737; 1 omslag
    - VI TURKSE RECHTSPRAAK, C
      - Stukken betreffende de opheffing van handelsrechtbanken te Constantinopel., 1884-1905.; 738; 1 omslag
      - Stukken betreffende Nederlandse juristen (conseillers judiciares) werkzaam bij Turkse rechtbanken., 1923-1930.; 739; 1 omslag
    - VII CONFLICTEN, C
      - Stukken betreffende een geschil tussen Nederland en Griekenland inzake de geldigheid van pandovereenkomst gesloten door de Nederlandse beschermelinge E. F. Narik., 1902-1916.; 740; 1 omslag
      - Stukken betreffende beschermelingen van Turkse autoriteiten ten opzichte van grondaankopen in Palestina door zionisten., 1909-1915.; 741; 1 omslag
      - Stukken betreffende het onrechtmatig vasthouden van de pelgrim Zakaria, door de Turkse politie te Mekka., 1911.; 742; 1 omslag
      - Stukken betreffende de onwettige aanhouding van pater van Rutten door de politie te Beyrouth., 1915.; 743; 1 omslag
      - Stukken betreffende de schending van het consulaat-generaal te Beyrouth door de Turkse politie., 1915.; 744; 1 omslag
      - Stukken betreffende de schending van de woning van de 1e tolk van het consulaat-generaal te Smyrna door de Turkse politie., 1915.; 745; 1 omslag
      - Stukken betreffende de schending van het gezantschapsterrein door de Turkse politie., 1918.; 746; 1 omslag
      - Stukken betreffende buitenlandse bescherming en bezetting van Aleppo., 1918-1919. Afschriften.; 747; 2 stukken
      - Stukken betreffende de uitzetting van de Nederlandse onderdaan R. de Ciaves uit Smyrna., 1919.; 748; 1 omslag
      - Stukken betreffende de bezetting van de Turkse regios Ourfa, Aïntab, Marache door Franse troepen., 1919-1920.; 749; 1 omslag
    - SANITAIRE AANGELEGENHEDEN, D
      - a Besmettelijke ziekten, D
        - Stukken betreffende de pest in Perzië, Assyr en Messopotamië., 1885-1893.; 750; 1 omslag
        - Stukken betreffende diverse gehouden congressen ter verbetering van de gezondheidstoestand in Azië en het Midden-Oosten., 1885-1895.; 751; 1 omslag
        - Stukken betreffende het aantal sterfgevallen in Constantinopel., 1889-1893.; 752; 1 omslag
        - Stukken betreffende een cholera-epidemie in de Hedjaz en de mogelijke oorzaak daarvan., 1901-1903.; 753; 1 omslag
      - c Bedevaartreglement, pelgrimstransport, D
        - Stukken betreffende het vervoer van Nederlands-Indische pelgrims van en naar Djeddah., 1882-1912.; 754; 1 omslag
        - Stukken betreffende de herziening van het Ottomaanse reglement voor het vervoer van Muzelmanse bedevaartgangers., 1885-1891.; 755; 1 omslag
        - Stukken betreffende de toepassing van het speciale pelgrimsreglement in de Hedjaz., 1885-1893.; 756; 1 omslag
        - Stukken betreffende de kwestie inzake de ontschepping van bedevaartgangers te Kamaran., 1886-1891.; 757; 1 omslag
        - Stukken betreffende het uitvoeren van het Ottomaans pelgrimsregle-ment., 1900-1907.; 758; 1 omslag
      - e Sanitaire maatregelen, D
        - Stukken betreffende de nieuwe Turkse wet op sanitaire misdrijven in het Ottomaanse rijk., 1884-1914.; 759; 1 omslag
        - Stukken betreffende maatregelen ter verbetering van de hygiënische omstandigheden in de Hedjaz., 1891-1906.; 760; 1 omslag
      - f Gezondheidsraad, D
        - Stukken betreffende maatregelen van de internationale gezondheidsraad ter voorkoming van besmettelijke ziekten in het Ottomaanse rijk., 1884-1885.; 761; 1 omslag
        - Stukken betreffende een geschil tussen de gezondheidsraad en "Verhevene Porte" inzake de benoeming van een Turkse gedelegeerde in de voornoemde raad., 1884-1888.; 762; 1 omslag
        - Stukken betreffende Nederlandse gedelegeerden in de internationale gezondheidsraad., 1901-1916.; 763; 1 omslag
        - Stukken betreffende de internationale opperste gezonheidsraad te Constantinopel., 1911-1914.; 764; 1 omslag
        - Stukken betreffende de gezondheidsraad en de liquidatie van de door haar opgestelde sanitaire maatregelen., 1914-1926.; 765; 1 omslag
        - Rapporten over de werkzaamheden van de Internationale Commissie ter liquidatie van de opperste gezondheidsraad te Constantinopel., 1925.; 766; 1 omslag
      - l Lazaretten, D
        - Stukken betreffende het inrichten van quarantaine stations in de Rode Zee en de uitbreiding van de lazaretten op Wasta en Aban., 1885-1891.; 767; 1 omslag
        - Stukken betreffende reorganisatieplannen ter verbetering van de lazaretten in Turkije., 1891-1892.; 768; 1 omslag
    - I Nederlanderschap, E
      - Stukken betreffende het vaststellen van de Nederlandse nationaliteit van diverse personen., 1858-1940 (1943).; 769; 1 pak
      - Verklaringen tot het behoud van de Nederlandse nationaliteit., 1893-1933.; 770; 1 omslag
      - Stukken betreffende de nalatenschap en de burgelijke staat van wijlen C.A. Brouwer Scheffer., 1906-1908.; 771; 1 omslag
        zie ook inv.nrs. 525, 573, 782
      - Stukken betreffende de hernaturalisaties., 1908-1916.; 772; 1 omslag
      - Stukken betreffende het overlijden te Trebizonde van de Nederlander P.L.A.H. van Moorsel., 1916-1924.; 773; 1 omslag
    - II Beschermelingen, marticule, E
      - Stukken betreffende personen die de Nederlandse bescherming genieten., 1859-1912.; 774-775; 1 pak, 1 omslag
        - 1859 - 1912, 774
        - 1881 - 1900, 775; omslag
      - Naamlijsten van Nederlanders en geprotegeerden te Constantinopel., 1880-1887.; 776; 1 omslag
      - Registers van Nederlandse beschermelingen., [1840-1895].; 777-778; 2 delen
        Naar plaats geordend
        - deel 1, 777
        - deel 2, 778
      - Matricule lijsten van Nederlandse beschermelingen te Roustchouk (Bulgarije)., 1880-1884.; 779; 1 omslag
      - Reglement voor de bescherming van Nederlanders en vreemdelingen in het Ottomaanse rijk, met bijlagen. 1885-1893., 780; 1 omslag
      - Lijsten van Nederlandse beschermelingen van het Nederlandse consulaat te Caïro en Tripoli te Barbarije., 1897.; 781; 1 omslag
      - Stukken betreffende de nalatenschap, A. Turmes., 1908-1911.; 782; 1 omslag
        zie ook inv. nr. 525, 573, 771
    - III Verdragen, spoorwegen, E
      - Stukken betreffende herziening van het Nederlands-Turks tractaat van 1869., 1883.; 783; 1 omslag
      - Stukken betreffende de spoorwegaanleg in Klein Azië en Europees Turkije., 1888-1893.; 784; 1 omslag
      - Stukken betreffende het Turkse monopolie in de handel van opium., 1892-1893.; 785; 1 omslag
      - Stukken betreffende een handelsverdrag tussen Turkije en diverse mogendheden., 1906-1912.; 786-787; 2 omslagen
        - Abyssinië, 1906-1908., 786
        - Bulgarije, 1911-1912., 787